nl: Bandenwisselaar type: ATV/UTV; Automatisch (zwenkarm); Zonder bandenlichter/aanraakvrij; Handmatig; Motorfiets; Draagbaar; Semiautomatisch (achterover kantelbaar); Vrachtwagen/bedrijfswagen; Overige
de: Typ der Reifenmontiermaschine: ATV/UTV; Automatisch (Schwenkarm); Montierhebellos/berührungslos; Manuell; Motorrad; Tragbar; Halbautomatisch (kippbar); Lkw/Nutzfahrzeuge; Sonstige
fr: Type de démonte-pneu: Quad/UTV; Automatique (bras oscillant); Sans levier/sans contact; Manuel; Moto; Portable; Semi-automatique (basculant); Camion/commercial; Autre
sl-SI: Vrsta naprave za premontažo pnevmatik: ATV/UTV; Samodejni (vrtljiva roka); Brez ročice/brez dotika; Ročni; Za motorna kolesa; Prenosni; Polsamodejni (nagib nazaj); Za tovorna/komercialna vozila; Drugo
zh-TW: 拆胎機類型: 沙灘車 (ATV)/多用途運載車 (UTV); 自動 (搖臂式); 無撬棍/無接觸式; 手動; 機車; 便攜式; 半自動 (後傾式); 卡車/商用車; 其他
cs: Typ stroje na výměnu pneumatik: ATV/UTV; Automatický (s výkyvným ramenem); Bez montážní páky / bezdotykový; Ruční; Motocyklový; Přenosný; Poloautomatický (s odklopným ramenem); Nákladní/užitkový; Jiné
es: Tipo de cambiador de neumáticos: ATV/UTV; Automático (brazo oscilante); Sin palanca/sin contacto; Manual; Motocicleta; Portátil; Semiautomático (inclinable); Camión/comercial; Otro
ja: タイヤチェンジャータイプ: ATV/UTV; 自動 (スイングアーム); レバーレス/タッチレス; 手動; オートバイ; ポータブル; 半自動 (チルトバック); トラック/商用車; その他
pt-BR: Máquina de trocar pneus tipo: ATV/UTV; Automático (braço giratório); Sem alavanca/sem toque; Manual; Motocicleta; Portátil; Semiautomático (inclinação para trás); Caminhão/comercial; Outros
zh-CN: 轮胎拆装机类型: ATV/UTV; 全自动（摇臂式）; 无撬棍/免接触式; 手动式; 摩托车式; 便携式; 半自动（后倾式）; 卡车/商用车式; 其他
th: ประเภทเครื่องเปลี่ยนยาง: ATV/UTV; อัตโนมัติ (สวิงอาร์ม); ไร้เหล็กงัด/ไร้สัมผัส; แมนนวล; รถจักรยานยนต์; พกพา; กึ่งอัตโนมัติ (เอียงไปด้านหลัง); รถบรรทุก/เชิงพาณิชย์; อื่นๆ
sk-SK: Typ stroja na výmenu pneumatík: Štvorkolky/UTV; Automatické (výkyvné rameno); Bezmontážne/bezdotykové; Manuálne; Motocykel; Prenosné; Poloautomatické (odklopné); Nákladné vozidlá/úžitkové; Iné
da: Dækskiftertype: ATV/UTV; Automatisk (svingarm); Uden dækjern/berøringsfri; Manuel; Motorcykel; Bærbar; Halvautomatisk (tilt-back); Lastbil/erhverv; Andet
hr-HR: Vrsta mjenjača guma: ATV/UTV; Automatski (zakretna ruka); Bez poluge / bez dodira; Ručni; Motocikl; Prijenosni; Poluautomatski (nagibni); Kamion / gospodarsko vozilo; Ostalo
ro-RO: Tip de mașină de dejantat: ATV/UTV; Automat (braț pivotant); Fără levier/fără atingere; Manual; Motocicletă; Portabil; Semiautomat (rabatabil pe spate); Camion/Comercial; Altele
pt-PT: Tipo de máquina de troca de pneus: Moto 4/UTV; Automático (braço oscilante); Sem alavanca/sem contacto; Manual; Moto; Portátil; Semiautomático (inclinação para trás); Camião/comercial; Outro
bg-BG: Тип машина за смяна на гуми: ATV/UTV; Автоматична (въртящо се рамо); Безлостова/безконтактна; Ръчна; Мотоциклет; Преносима; Полуавтоматична (с накланяне назад); За камиони/комерсиални; Друго
fi: Renkaiden vaihtokoneen tyyppi: ATV/UTV; Automaattinen (kääntyvä varsi); Rengasraudaton/kosketukseton; Manuaalinen; Moottoripyörä; Kannettava; Puoliautomaattinen (taaksepäin kallistuva); Kuorma-auto / raskas kalusto; Muu
el: Τύπος αλλαγής ελαστικών: ATV/UTV; Αυτόματο (περιστρεφόμενος βραχίονας); Χωρίς λεβιέ/ανέπαφο; Χειροκίνητο; Μοτοσικλέτας; Φορητό; Ημιαυτόματο (ανακλινόμενο); Φορτηγού/Επαγγελματικό; Άλλο
tr: Lastik sökme makinesi tipi: ATV/UTV; Otomatik (döner kollu); Levyesiz/Temassız; Manuel; Motosiklet; Taşınabilir; Yarı otomatik (arkaya yatar); Kamyon/Ticari; Diğer
nb: Dekkskiftertype: ATV/UTV; Automatisk (svingarm); Uten spak / berøringsfri; Manuell; Motorsykkel; Bærbar; Halvautomatisk (vippes bakover); Lastebil/kommersiell; Annet
ko: 타이어 교환기 유형: ATV/UTV; 자동(스윙 암); 레버리스/터치리스; 수동; 오토바이; 휴대용; 반자동(틸트 백); 트럭/상용차; 기타
en: Tire changer type: ATV/UTV; Automatic (swing-arm); Leverless/touchless; Manual; Motorcycle; Portable; Semi-automatic (tilt-back); Truck/commercial; Other
pl: Typ montażownicy: ATV/UTV; Automatyczna (z odchylanym ramieniem); Bezłyżkowa/bezdotykowa; Ręczna; Motocyklowa; Przenośna; Półautomatyczna (z odchylaną kolumną); Ciężarowa/dostawcza; Inna
lt-LT: Padangų montavimo staklių tipas: ATV / UTV; Automatinis (su pasukama alkūne); Be svertų / bekontaktis; Rankinis; Motociklams; Nešiojamas; Pusiau automatinis (su atlenkiama kolona); Sunkvežimiams / komerciniam transportui; Kitas
ru: Тип шиномонтажного станка: Квадроциклы/мотовездеходы; Автоматический (с отклоняемой консолью); Бесмонтировочный (автоматический); Ручной; Мотоциклетный; Портативный; Полуавтоматический (с откидной стойкой); Грузовой/коммерческий; Другое
hu: Gumiszerelő típusa: ATV/UTV; Automatikus (lengőkaros); Szerelővas nélküli/érintésmentes; Kézi; Motorkerékpár; Hordozható; Félautomata (hátra dönthető); Teherautó/haszongépjármű; Egyéb
vi: Loại máy tháo lốp: ATV/UTV; Tự động (cần xoay); Không đòn bẩy/không chạm; Thủ công; Xe máy; Di động; Bán tự động (ngả lưng); Xe tải/xe thương mại; Khác
sv: Typ av däckbytare: ATV/UTV; Automatisk (svängarm); Utan däckjärn/beröringsfri; Manuell; Motorcykel; Bärbar; Halvautomatisk (fällbar pelare); Lastbil/kommersiell; Övrigt
it: Tipo di smontagomme: ATV/UTV; Automatico (a braccio oscillante); Senza leva/touchless; Manuale; Moto; Portatile; Semiautomatico (a palo ribaltabile); Camion/veicoli commerciali; Altro